Catalogue général des cartes, plans et dessins d'architecture. Tome I (2)
Archives nationales
Catalogue général des cartes, plans et dessins d'architecture. Paris et le département de la Seine
XVIe-XIXe siècle
N/I, N/II, N/IV
Archives nationales
Les documents non numérisés sont librement communicables sous réserve des restrictions apportées par leur état matériel
Versement
- PARIS
  Paris (France)
  - PLANS GÉNÉRAUX
    - « PLAN DE PARIS LEVÉ PAR ORDRE DU ROY ET PAR LES SOINS DES PRÉVOSTS, DES MARCHANDS ET ÉCHEVINS EN L'ANNÉE MDCLXV OÙ SONT MARQUEZ LES OUVRAGES FAITS POUR LA DÉCORATION ET LA COMMODITÉ DE LA VILLE ET CEUX QUE SA MAJESTÉ VEUT ESTRE CONTINUEZ ET ACHEVEZ », par P. Bullet., CP/N/I/Seine/51; Dim. 2,55 × 2,40.; [Éch. 1/1.800]
      Vues perspectives des principaux monuments et des ponts; représentations allégoriques aux quatre angles. Coul.
      Notice 2
      Bullet, Pierre (1639-1716); Marbais, Antoine; architecte; géomètre
    - « PLAN DE PARIS LEVÉ PAR LES ORDRES DU ROY ET PAR LES SOINS DE MESSIEURS LES PRÉVOSTS DES MARCHANS ET ESCHEVINS EN L'ANNÉE 1676, PAR LE SIEUR BULLET ARCHITECTE DU ROY ET DE LA VILLE SOUS LA CONDUITE DE MONSIEUR BLONDEL, MARÉCHAL DE CAMP AUX ARMÉES DU ROY, DIRECTEUR DE L'ACADÉMIE ROYALE D'ARCHITECTURE ET MAITRE DE MATHÉMATIQUES DE MONSEIGNEUR LE DAUPHIN... ». Grav. par de La Boissière., CP/N/I/Seine/1; Dim. 2,20 × 1,65.; Éch. 1/2.400.
      Vues perspectives des principaux édifices. Lég. Dans des cartouches, vues des portes. En bas à dr., carte des environs de Paris, éch. 1/100.000; à g., pl. des fontaines et conduites d'eau avec lég., éch. 1/11.000.
      Notice 3
      Blondel, François (1617-1686); Bullet, Pierre (1639-1716); canalisation; fontaine; architecte
    - PLAN DE PARIS LEVÉ PAR LES ORDRES DU ROY... EN L'ANNÉE 1676 PAR LE SIEUR BULLET... SOUS LA CONDUITE DE MONSIEUR BLONDEL..., CP/N/I/Seine/50; Dim. 2,20 × 1,90.
      Même pl. que le précédent, mais en coul.
      Notice 4
      Blondel, François (1617-1686); Bullet, Pierre (1639-1716); architecte
    - « NOUVEAU PLAN DE LA VILLE DE PARIS CAPITALE DU ROYAUME DE FRANCE ... ». A Paris, chez C. Rocher quai de l'Horloge., 1700; CP/N/II/Seine/129; 84 x 108 cm Gravé; [1/2.500]
      Légende avec liste des rues et édifices remarquables; coordonnées géographiques; rose des vents
      Notice 6
    - « NOUVEAU PLAN DE LA VILLE DE PARIS, CAPITALE DU ROYAUME DE FRANCE... »., [1700]; CP/N/II/Seine/232; 85 x 110 cm Gravé; couleur; [1/2.500]
      Notice 7
    - « NOUVEAU PLAN DE LA VILLE, CITÉ ET UNIVERSITÉ DE PARIS dédié à son altesse royale monseigneur le duc d'Orléans... » par C. Roussel (graveur); Roussel fils invenit. A Paris, chez Roussel rue Saint-Jacques., 1716; CP/N/II/Seine/230; 81 x 110 cm Gravé; [1/5.000]
      Sur trois côtés 35 vignettes de monuments avec observations; description de la ville de Paris avec 2 vues; en cartouche petite carte des environs de Paris [1/184.000]; explication des marques
      Notice 13
    - « NOUVEAU PLAN DE LA VILLE ET FAUXBOURGS DE PARIS comme il est à présent... » levé par B.-J.-H. Jaillot (géographe); J.-B. Scotin le jeune (?) fecit, Puthaux (graveur) scripsit. A Paris, chez l'auteur quai de l'Horloge., 1723; CP/N/II/Seine/118; 92 x 123 cm Gravé; [1/5.750]
      Légende avec liste des nouveaux bâtiments et rues jusqu'en 1717; rose des vents
      Notice 16
      Jaillot, Bernard-Antoine (17..-1749); cartographe
    - « NOUVEAU PLAN DE LA VILLE, CITÉ ET UNIVERSITÉ DE PARIS dédié à monseigneur le duc d'Orléans... » par C. Roussel (graveur). A Paris, chez Roussel rue Saint-Jacques., 1727; CP/N/II/Seine/119; 94 x 150 cm Gravé; 2 baguettes; [1/5.000]
      Sur trois côtés 35 vignettes de monuments avec observations; description de la ville de Paris avec 2 vues; en cartouche petite carte des environs de Paris [1/184.000]; légende avec table des rues et explication des marques
      Notice 18
    - « NOUVEAU PLAN DE PARIS ET DE SES FAUBOURGS », par l'abbé Delagrive. A Paris, chez l'auteur. Duflos delin., 1728; CP/N/I/Seine/52; Dim. 1,90 × 1,60.; Éch. 1/4.500.
      Gravé et teinté. En marge, répertoire des rues et vues de monuments; au-dessus de la dédicace, portrait de Louis XV; armoiries de la ville.
      Notice 19
      Delagrive, Jean (1689-1757); cartographe
    - « PARIS, SES FAUXBOURGS ET SES ENVIRONS OÙ SE TROUVE LE DÉTAIL DES VILLAGES, CHÂTEAU, GRANDS CHEMINS PAVEZ ET AUTRES, DES HAUTEURS, BOIS, VIGNES, TERRES ET PREZ levez géométriquement par le Sr Roussel ». A Paris, chez la veuve Robinet. Grav. par les sieurs Coquart, Delahaye, Cordier, Villaret et de Poilly, 1730; CP/N/I/Seine/55; Dim. 1,90 × 1,30.; Éch. 1/9.700.
      Limites N.: Clichy, S.: Meudon, E.: Romainville, O.: Suresne. Armes de France et de Navarre.
      Notice 21
      Coquard, Antoine (1668-17..); graveur
    - « PARIS, SES FAUXBOURGS ET SES ENVIRONS ...» dressé par le sieur Roussel (ingénieur); A. Coquart (graveur), G. Delahaye (graveur), Cordier (graveur), Villaret (graveur), N. de Poilly (graveur). A Paris, chez Jaillot quai des Grands-Augustins, Benard et Guibout quai de l'Horloge-du-Palais., 1731; CP/N/II/Seine/128; 132 x 185 cm Gravé; [1/9.700]
      Limites: Clichy (nord), Ivry (sud), Romainville (est), Suresnes (ouest); armes de France et de Navarre
      Notice 22
    - « NOUVEAU PLAN DE LA VILLE ET FAUXBOURGS DE PARIS DIVISÉ EN VINGT QUARTIERS dédié à monseigneur le prince de Conti ... » dressé par G. de Bailleul (géographe); sa fille M. de Bailleul (graveur). A Paris, chez de Bailleul au Palais., 1732; CP/N/II/Seine/142; 110 x 168 cm Gravé; couleur; 2 baguettes; [1/7.000]
      Sur quatre côtés 36 vignettes de monuments avec observations; en cartouches plan de l'île de la Cité [sans échelle] et carte des environs de Paris; légende avec table des rues, liste des juridictions et noms des quartiers
      Notice 23
      Bailleul, Marie de; graveur
    - « PLAN DE PARIS COMMENCÉ L'ANNÉE 1734 ». Dessiné et gravé sous les ordres de Messire Michel-Étienne Turgot... Levé et dessiné par Louis Bretez. Gravé par Claude Lucas et écrit par Aubin, 1739; CP/N/I/Seine/47, CP/N/I/Seine/48, CP/N/I/Seine/49; 3 exemplaires. Dim. 3,35 × 2,50.; [Éch. 1/1.400]
      Pl. cavalier en 20 feuilles.
      Notice 25
      Bretez, Louis; Lucas, Claude; cartographe; graveur
    - Même plan que le précédent relié en un atlas in-fo de 20 feuilles et 1 feuille d'assemblage; reliure maroquin rouge aux armes de la ville de Paris., CP/N/IV/Seine/86; Dim. de l'atlas 0,45 × 0,56.
      Notice 26
    - « ENVIRONS DE PARIS LEVÉS GÉOMÉTRIQUEMENT », par M. l'abbé de La Grive... dédiés à M. le marquis de Vatan, Prévôt des marchands... Grav. par l'auteur et Cl. Ch. Riollet, 1740; CP/N/I/Seine/58; Coul. Dim. 2,60 × 1,80.; Éch. 1/17.200.
      Limites: N.: Montmorency, S.: Palaiseau, E.: Champs, O.: Poissy. Cultures, chemins.
      Notice 29
      Delagrive, Jean (1689-1757); Riolet, Claude-Charles (17..-17..); Ile-de-France (France, région administrative); cartographe
    - « NOUVEAU PLAN DE LA VILLE ET FAUBOURGS DE PARIS PAR ÉLÉVATION ». A Paris, chez Janvier rue Saint-Jacques., 1748; CP/N/II/Seine/1; 130 x 149 cm Gravé; couleur; [1/5.200]
      Sur trois côtés 22 vignettes de monuments avec observations; en cartouche carte de la banlieue [1/130.000]; rose des vents
      Notice 32
      Janvier, J.-D.; cartographe
    - « PLAN DE LA VILLE DE PARIS ET DE SES FAUBOURGS dédié au roi » dressé par B.-A. Jaillot (géographe); P.-A. Aveline (graveur) invenit et sculpsit, P. Bourgoin (graveur) sculpsit. A Paris, chez Jaillot quai des Grands-Augustins., 1748; CP/N/II/Seine/117; 111 x 168 cm Gravé; 2 baguettes; [1/6.700]
      En cartouches carte des environs de Paris [1/178.000] et carte de France divisée par provinces [1/6.000.000]; légende avec nom des rues et autres lieux de remarque
      Notice 33
      Aveline, Pierre (1656-1722); Jaillot, Bernard-Antoine (17..-1749); graveur; cartographe
    - « PLAN DE PARIS DIVISÉ EN SEIZE QUARTIERS en exécution de l'ordonnance du bureau de la ville du 24 février 1744 » levé par l'abbé J. Delagrive (géographe); Lange (dessinateur) invenit; M. Marvye (graveur) sculpsit. A Paris, chez Fourneau rue de Bièvre., 1753; CP/N/II/Seine/134; CP/N/II/Seine/227; 67 x 95 cm (article 134) et 67 x 104 cm (article 227) Gravé; 2 baguettes (article 227); [1/9.400]
      Armoiries des échevins; légende avec table des rues, liste des édifices remarquables et nom des quartiers
      Notice 35
    - « NOUVEAU PLAN DE LA VILLE ET FAUBOURGS DE PARIS PAR ÉLÉVATION ». A Paris, chez les sieurs Longchamps et Janvier rue Saint-Jacques., 1763; CP/N/II/Seine/139/1; 123 x 143 cm Gravé; [1/5.000]
      Notice 39
    - « NOUVEAU PLAN DE PARIS DIVISÉ EN SES VINGT QUARTIERS, FAUBOURGS ET ENVIRONS... ». A Paris, chez Desnos rue Saint-Jacques., 1764; CP/N/II/Seine/120; 102 x 147 cm Gravé; couleur; 2 baguettes; [1/7.000]
      Sur quatre côtés 26 vignettes de maisons royales avec observations; rose des vents
      Notice 40
      Desnos, Louis Charles (1725-1805); ingénieur
    - « PLAN DE LA VILLE ET DES FAUBOURGS DE PARIS DIVISÉ EN SES VINGT QUARTIERS » dressé par D. Robert de Vaugondy (géographe); N.-G. Delahaye (graveur) sculpsit. A Paris, chez l'auteur quai de l'Horloge-du-Palais., 1766; CP/N/II/Seine/131; 65 x 102 cm Gravé; couleur; 2 baguettes; [1/10.000]
      Tracés des enceintes sous Philippe-Auguste, Charles V et VI, Louis XIII; légende avec table des rues, liste des lieux remarquables et noms des quartiers
      Notice 41
      enceinte; Robert de Vaugondy, Didier (1723-1786); dessinateur
    - « PLAN DE LA VILLE DE PARIS ET DE SES FAUBOURGS dédié au roi » dressé corrigé et augmenté par B.-A. Jaillot (géographe); P.-A. Aveline (graveur) invenit et sculpsit, P. Bourgoin (graveur) sculpsit. A Paris, chez Jaillot quai des Grands-Augustins., 1769; CP/N/II/Seine/132; 100 x 123 cm Gravé; couleur; 1 baguette; [1/6.700]
      En cartouches carte des environs de Paris [1/178.000] et carte de France divisée par provinces [1/6.000.000]; sans légende
      Notice 42
    - « PLAN DE LA VILLE DE PARIS ET DE SES FAUBOURGS dédié au roi » dressé corrigé et augmenté par B.-A. Jaillot (géographe); P.-A. Aveline (graveur) invenit et sculpsit, P. Bourgoin (graveur) sculpsit. A Paris, chez Jaillot quai des Grands-Augustins., 1770; CP/N/II/Seine/75; 101 x 145 cm Gravé; [1/6.700]
      Notice 43
    - « PLAN HISTORIQUE DE LA VILLE ET FAUXBOURGS DE PARIS, SON ACCROISSEMENT DEPUIS PHILIPPE AUGUSTE JUSQU'AU RÈGNE DE LOUIS XV »... par Moithey, ingénieur géographe... A Paris, chez le Sr Moithey... et chez Crepy, rue St-Jacques, 1774; CP/N/I/Seine/54; Grav. Coul. Dim. 1,50 × 1,10.; Éch. 1/7.600.
      En cartouches; répertoire des rues; trois pl. historiques de Paris (1367, 1589, 1642); vues de 22 places ou monuments. Armoiries du Roi et de la Ville.
      Notice 44
    - « PLAN DE LA VILLE ET FAUXBOURGS DE PARIS DIVISÉ EN 20 QUARTIERS ... ». Mis au jour par les sieurs L.-F. Deharme et L.-C. Desnos (ingénieurs-géographes); Petit (graveur) scripsit. A Paris, chez Desnos rue Saint-Jacques., 1782; CP/N/II/Seine/138; 151 x 179 cm Gravé; [1/4.000]
      Légende avec noms des quartiers; rose des vents
      Notice 46
    - « NOUVEAU PLAN DE PARIS ET SES NOUVELLES LIMITES, comme aussi les vües ... des édifices tant dedans la ville qu'aux environs » dressé par E.-L. Crépy., 1782; CP/N/II/Seine/139/2; 107 x 150 cm Gravé; couleur; [1/6.500]
      Sur quatre côtés 31 vignettes de monuments et 2 vues de la ville; aux angles 4 petits plans rétrospectifs; légende avec table des rues et notices descriptives
      Notice 47
    - « NOUVEAU PLAN ROUTIER DE LA VILLE ET FAUBOURGS DE PARIS AVEC SES PRINCIPAUX ÉDIFICES » dressé par M. Pichon (ingénieur-géographe); C.-B. Glot (graveur), E.-C. Voysard (graveur) scripsit. A Paris, chez Esnauts et Rapilly rue Saint-Jacques., 1784; CP/N/II/Seine/115; CP/N/II/Seine/141; 102 x 145 cm (article 115) et 109 x 165 cm (article 141) Gravé; 2 baguettes (article 141); [1/7.050]
      Sur quatre côtés 28 vignettes de monuments; légende avec table des rues et liste des remarques
      Notice 48
    - « PLAN DES PAROISSES DE PARIS AVEC LA DISTINCTION DES PARTIES ÉPARSES QUI EN DÉPENDENT », dressé par ordre de... Monseigneur A.-E.-L. Le Clerc de Juigné, archevêque de Paris... par J. Junié, ingénieur géographe..., 1786; CP/N/I/Seine/56; Coul. Dim. 1,90 × 1,30.; Éch. 1/4.400.
      Liste alphabétique des rues, ponts, écoles, chapelles, églises, couvents, etc. Liste des paroisses et adresses des églises. Armoiries de Le Clerc de Juigné.
      Notice 50
      Junié, Jean; ingénieur
    - « PLAN GÉNÉRAL DE LA NOUVELLE ENCEINTE DE PARIS DIVISÉ EN 18 CARTES... » (Enceinte des FERMIERS GÉNÉRAUX)., 1787-1790; CP/N/IV/Seine/66; 19 p. Dim. de l'atlas 0,50 × 0,65.
      Pl. général: éch. 1/13.000. Coul. 18 pl. partiels: éch. 1/1.750. Coul. Listes des propriétés riveraines.
      Notice 54
    - « PLAN DE PARIS DIVISÉ EN 48 SECTIONS D'APRÈS LE DÉCRET DE L'ASSEMBLÉE NATIONALE EN DATTE DU 22 JUIN 1790 »., CP/N/II/Seine/226; 79 x 137 cm Gravé; couleur; 2 baguettes; [1/9.750]
      Limites sur un plan de L.-J. Mondhare et P. Jean; sans légende
      Notice 57
    - PLAN DE PARIS DIVISÉ EN SECTIONS. 98 feuilles en 2 volumes. T. I.: rive droite, arrondissements 1 à 4; t. II: rive gauche, arrondissements 5 et 6, [1793]; CP/N/IV/Seine/71, CP/N/IV/Seine/72; Dim. des atlas 0,50 × 0,65.; Éch. 1/1.700.
      Pl. de masse des immeubles.
      Notice 61
    - PLAN DE LA VILLE DE PARIS, époque révolutionnaire (1790-1794). Plan rétrospectif de Paris divisé en 48 sections d'après le plan de E. Verniquet; dressé sous la direction de A. Renaud (inspecteur en chef des Beaux-Arts) et E. Hochereau (conservateur du Plan) par L. Faucou (conservateur de la Bibliothèque historique); Laporte (dessinateur), Bibert (dessinateur), Bizard (géomètre), L. Wuhrer (graveur), Sulpis (graveur)., [1888]; CP/N/II/Seine/235; 87 x 116 cm (N/II/) et 93 x 117 cm (F/14) Gravé; 1/10.000
      Remplacer par CP/F/14/10253/14bis ou CP/NN/192/179
      Sur quatre côtés 48 écussons; légende avec nom des sections
      Notice 62
      Verniquet, Edme (1727-1804); architecte
    - « ENVIRONS DE PARIS LEVÉS GÉOMÉTRIQUEMENT », par M. l'abbé de la Grive... Dédié à M. le marquis de Vatan... et à Messieurs les Échevins de la ville en 1740. Imprimerie de Charbonnier., CP/N/I/Seine/53; Dim. 2,50 × 1,80.; Éch. 1/17.200.
      Grav. Surcharge manuscrite et coloriée indiquant les limites de districts et de département [1793 env.]. Limites: N.: Montmorency, S.: Villeneuve-St-Georges, E.: Ville-Parisis, O.: Poissy. Cultures, chemins.
      Notice 63
      Ile-de-France (France, région administrative)
    - « PLAN GÉOMÉTRAL DE PARIS ET DE SES FAUXBOURGS » dressé par D. Robert de Vaugondy (géographe); corrigé et étendu jusqu'aux nouvelles limites par C.-F. Delamarche (géographe). A Paris, chez Delamarche rue du Foin-Saint-Jacques., 1797; CP/N/II/Seine/229; 74 x 113 cm Gravé; couleur; 2 baguettes; [1/11.700]
      En cartouche carte du département de la Seine [1/230.000]; légende avec table des rues, liste des lieux remarquables et division en arrondissement
      Notice 67
      Robert de Vaugondy, Didier (1723-1786); dessinateur
    - « PLAN ROUTIER DE LA VILLE DE PARIS DIVISÉ EN XII ARRONDISSEMENTS OU MAIRIES ET EN QUARANTE-HUIT QUARTIERS » levé par C. Picquet (géographe). A Paris, chez l'auteur quai de Conti., 1822; CP/N/II/Seine/228; 87 x 139 cm Gravé; couleur; 1/8.000
      Légende avec table des rues, division de la ville et canton
      Notice 73
      Picquet, Ch.; cartographe
    - « PLAN ROUTIER DE LA VILLE DE PARIS DIVISÉ EN XII ARRONDISSEMENTS OU MAIRIES ET EN QUARANTE-HUIT QUARTIERS » levé par C. Picquet (géographe). A Paris, chez l'auteur quai de Conti., 1826; CP/N/II/Seine/224; 84 x 138 cm Gravé; 1/8.000
      Notice 78
  - PLANS PARTIELS DE PARIS
    - Rive droite
      - « Plan du port de NEULLY, terroir de CHALIOT et le ROULLE »; partie entre la Seine et le faubourg Saint-Honoré à la hauteur de l'Égout, avec le Bois de Boulogne. Plan de bornage., 1657; CP/N/II/Seine/31; 139 x 134 cm Couleur; [1/3.655]
        Château des Ternes, château de Madrid, église de Longchamp; indication des bornes; noms des cantons; rose des vents
        Notice 82
        Madrid (Hauts-de-Seine, château de); Neuilly-sur-Seine (Hauts-de-Seine); Levallois-Perret (Hauts-de-Seine)
      - « Plan figure et description des maisons terre et marais sciz au faubourgs Conférence, Saint-Honoré, Saint-Roc, Richelieu, Montmartre et Sainte-Anne tant de la paroisse SAINT-EUSTACHE que de la Magdeleine de la Villevesque » levé par C. Baudin (arpenteur)., 1686; CP/N/II/Seine/2; 82 x 156 cm Couleur; [1/2.665]
        Légende avec noms des propriétaires; rose des vents
        Notice 83
        Baudin, Claude; géomètre
      - PARTIE NORD DE PARIS entre les remparts [grands boulevards] et la Seine. Pl. terrier muet., [Fin du XVIIe siècle]; CP/N/I/Seine/2; Coul. Dim. 2,11 × 0,98.; Éch. 1/2.000.
        Notice 84
      - « Plan du QUARTIER ROYAL ou de SAINT-HONNORÉ ». Fiefs et seigneuries contenus entre le Cours [grands boulevards] et la Seine, depuis la rue Saint-Martin jusqu'aux portes Saint-Honoré et de la Conférence. Plan terrier., [Fin XVIIe siècle]; CP/N/II/Seine/90; 105 x 130 cm Couleur; [1/1.740]
        Légende avec limites des censives
        Notice 85
      - Rive droite, de la place des Vosges au Rond-Point des Champs-Élysées. Projet d'aménagement., [Début XVIIIe siècle]; CP/N/II/Seine/191; 63 x 247 cm Couleur; 2 retombes muettes; [1/2.525]
        Notice 86
      - « PLAN GÉNÉRAL DE LA PARTIE SEPTENTRIONALE DE LA VILLE DE PARIS CONTENANT LA CENSIVE ET SEIGNEURIE FÉODALE DE L'ARCHEVÊCHÉ DE PARIS FAIT POUR SERVIR AU TERRIER DU DIT ARCHEVÊCHÉ LEVÉ PAR L'ORDRE D'ILLUSTRISSIME... CHRISTOPHE DE BEAUMONT »... (Rive droite, entre la rue St-Honoré et la rue de Provence, de la rue St-Martin au Chemin-Vert [r. de Penthièvre]). Rittmann. Commencé en 1769 (inachevé)., CP/N/I/Seine/24; Coul. Dim. 3,65 × 1,89.; Éch. 1/1.280.
        Armoiries de Mgr de Beaumont.
        Notice 87
        Rittmann, André (17..-17..); ingénieur
      - FIEFS DU PARLOIR-AUX-BOURGEOIS ET FRANC-ROSIER... Rive droite: quartier limité par la rue de la Tixanderie [r. de Rivoli], le Châtelet et la rue Geoffroy-l'Asnier. Ile de la Cité et partie occidentale de l'Ile Notre-Dame [St-Louis].
        Cf. n° 93.
        Notice 88
      - « PLAN DES MAISONS CHARGÉES DE RENTES ET REDEVANCES ENVERS LES FIEFS DU PARLOIR-AUX-BOURGEOIS ET FRANC-ROSIER... EXÉCUTÉ SOUS LES ORDRES DE MESSIRE ARMAND JÉROME BIGNON... ET DE MESSIEURS LES ÉCHEVINS DE LA DITE VILLE »... Sign. Rittmann, 1771; CP/N/I/Seine/5; Dim. 2,00 × 0,60.; Éch. 1/1.120.
        Pl. terrier des boulevards [de la Madeleine, des Capucines, des Italiens, Montmartre, Poissonnière, Bonne-Nouvelle, St-Denis, St-Martin, du Temple, des Filles-du-Calvaire, Beaumarchais] avec les noms des propriétaires. Coul. Lég.
        Notice 89
        boulevard; Rittmann, André (17..-17..); ingénieur
      - PLAN DES QUARTIERS DE LA RIVE DROITE SITUÉS ENTRE LE LOUVRE ET LE MARAIS ET D'UNE PARTIE DE LA CITÉ., [Fin du XVIIIe siècle]; CP/N/I/Seine/41; Dim. 2,00 × 1,22.; Éch. 1/700.
        Vues en élév. des différents monuments [St-Germain-l'Auxerrois, Ste-Opportune, cloître des Innocents, église et tour St-Jacques]. En marge: liste des propriétaires. Coul. Armoiries des procureurs de l'officialité. Initiales de St-Germain et Ste-Opportune.
        Notice 90
      - « TABLEAU D'ASSEMBLAGE DU CHÂTEAU DES TUILERIES ET DE LA VILLE DE PARIS ET DE LEURS DÉPENDANCES DRESSÉ CONFORMÉMENT À L'ARTICLE 3 DE LA LOI DU 8 NOVEMBRE 1814 », par Mr le Chr V. de Moléon, 20 mars 1825. Feuille I de l'Atlas Matrice., CP/N/IV/Seine/89; Coul. Lég. Dim. 1 × 0,64.; Éch. 1/11.620.
        Notice 92
    - Rive gauche
      - « PLAN DES FIEFS DU PARLOIR-AUX-BOURGEOIS ET FRANC-ROSIER SEIGNEURIES APPARTENANT À LA VILLE DE PARIS DONT LA LEVÉE A ÉTÉ ORDONNÉE PAR LETTRES PATENTES DU ROY DU 4 FÉVRIER 1767. » (Rive dr.: cf. Supra n° 88. Rive g.: quartier limité par les rues Guénégaud, Mazarine, des Fossés-St-Germain [de l'Ancienne-Comédie] des Fossés-Monsieur-le-Prince [Mr-le-Prince], des Fossés-St-Michel (Malebranche], des Fossés-de-l'Estrapade [Fossés-St-Jacques], des Fossés-St-Marcel [de l'Estrapade], des Fossés-St-Victor [Thouin et Cardinal-Lemoine] et des Fossés-St-Bernard). Rittmann, 1770; CP/N/I/Seine/44; Coul. Dim. 2,01 × 1,24.; Éch. 1/1.320.
        (Rive dr.: cf. Supra n° 88. Rive g.: quartier limité par les rues Guénégaud, Mazarine, des Fossés-St-Germain [de l'Ancienne-Comédie] des Fossés-Monsieur-le-Prince [Mr-le-Prince], des Fossés-St-Michel (Malebranche], des Fossés-de-l'Estrapade [Fossés-St-Jacques], des Fossés-St-Marcel [de l'Estrapade], des Fossés-St-Victor [Thouin et Cardinal-Lemoine] et des Fossés-St-Bernard). Rittmann
        Liste des propriétaires et superficie des parcelles avec numéros renvoyant aux terriers de 1728 et 1769. Armoiries de Taitbout de Marigny, Jolivet de Vannes, Gaspard Boucher d'Argis, Jacques-Aub. de Lens, Armand-Jérôme Bignon, Louis-Raymond de la Rivière, Olivier-Clément Vieillard.
        Notice 93
      - Plan des terres et héritages dépendants des abbayes de SAINTE-GENEVIÈVE, de SAINT-GERMAIN-DES PRÉZ et du prieuré de NOTRE-DAME-DES-CHAMPS unis au séminaire d'Orléans, suite aux bornages de 1691 et 1709., [Début XVIIIe siècle]; CP/N/II/Seine/103; 92 x 127 cm Couleur; [1/3.580]
        Invalides, Luxembourg; indication des bornes; rose des vents
        Notice 96
  - Hydrographie et canalisations
    - ÉGOUT. - « Plan général du canal de Paris projetté depuis l'Arcenal jusqu'à Chaillot » levé par le sieur Boisson (ingénieur); J.-F. Blondel (architecte) delineavit et sculpsit., [1729]; CP/N/II/Seine/133; 78 x 113 cm Gravé; couleur; 2 baguettes; [1/8.300]
      Plan profil et élévation d'un pont et d'une écluse
      Notice 105
      Blondel, Jean-François (1681-1722); eaux usées; architecte
    - SEINE., [Fin du XVIIe siècle]; CP/N/IV/Seine/70; Dim. 0,30 × 0,22.; Éch. approx. 1/40.000.
      Coul.
      « COURS DE LA RIVIÈRE DE SEINE DEPUIS PARIS JUSQUES À MÉRY-SUR-SEINE AVEC LE NOMBRE DES ILLES QUI SONT DESSUS ICELLES » (fol. 1-10 de l'atlas). Chevalier Azé, ingénieur.
      « COURS DE LA RIVIÈRE DE SEINE DEPUIS PARIS JUSQUES À ROUEN AVEC LE NOMBRE DES ILLES QUI SONT DESSUS ICELLES » (fol. 14 et suiv. de l'atlas). Sign. H. C.
      Atlas de cartes cavalières de la Seine représentant schématiquement les villages et les châteaux proches et les îles, avec des numéros renvoyant à des légendes. Celles-ci (fol. 11-12, 26-31) indiquent la contenance des îles et les noms de leurs propriétaires. Minutes à la fin. 31 fol.
      Notice 107
      Seine (cours d'eau)
  - Ier ARRONDISSEMENT
    - PLANS GÉNÉRAUX
      - LIVRE TERRIER DE LA VILLE DE PARIS. Pl. de masse des immeubles situés dans l'arrondissement; listes des propriétaires et des redevances acquittées à la ville de Paris devant les conseillers du Roi au Châtelet. 33 liasses, 232 fol. Rittmann, 1767-1777; CP/N/IV/Seine/52; Coul. Dim. 0,50 × 0,32.; Éch. 1/450.
        Notice 109
      - « TERREINS ET BATIMENS SITUÉS ENTRE LA RIVIÈRE ET LA RUE SAINT-HONORÉ DEPUIS LE PONT-NEUF JUSQU'AU CHAMPS-ÉLISÉES AVEC UN PROJET INDIQUÉ PAR LE Sr POYET ARCHITECTE DU ROI ET DE LA VILLE POUR RÉUNIR DANS LA MÊME ENCEINTE LE PALAIS DE NOS ROIS, CELUI DE L'ASSEMBLÉE NATIONALE, LE LOUVRE, DONT ON FEROIT L'HÔTEL DE VILLE ET LA PLACE DE LOUIS XVI [à l'empl. de l'act. place du Carroussel]. » Planche 11 de l'atlas n° 2228., 21 mars 1790; CP/N/IV/Seine/87; Dim. 0,64 × 1,40.; [Éch. 1/1.160]
        Grav.
        Notice 110
        Poyet, Bernard (1742-1824); architecte
    - I. QUARTIER DE SAINT-GERMAIN-L'AUXERROIS
      - Rue BAILLET. Immeuble appartenant aux Chartreux de Vauvert. Feuille 53 de l'atlas n° 2214., XVIIIe siècle; CP/N/IV/Seine/20; Coul.; Éch. 1/170.
        Notice 112
      - Emplacement des BARRICADES., [1830]
        Cf. n° 508.